Inventaris van het archief van G. Ritmeester [levensjaren 1885-1966], 1942-1953
Nationaal Archief, Den Haag
- Lid van de Tweede Kamer der Staten-Generaal, 2.
  - Stukken betreffende acties van nabestaanden van A.A. Bosschaert om schadeloosstelling van tijdens de oorlog verloren gegane kapitalen., December 1952-februari 1953; 12; 1 omslag
  - Briefwisseling met de Stichting "Door de Eeuwen Trouw" over de onafhankelijkheidsstrijd van de Republiek der Zuid-Molukken., 1953; 13; 1 omslag